【裁判字號】    90,訴,2580
【裁判日期】    901120
【裁判案由】    毒品危害防制條例
【裁判全文】
臺灣高雄地方法院刑事判決                          九十年度訴字第二五八號
    公  訴  人  臺灣高雄地方法院檢察署檢察官
    被      告  甲○○
右列被告因違反毒品危害防制條例案件，經檢察官提起公訴（九十年度毒偵字第四二
一五號），本院判決如左：
    主  文
甲○○連續施用第一級毒品，處有期徒刑捌月。扣案第一級毒品海洛因壹包（驗後淨
重零點玖參公克、包裝重零點貳肆公克）沒收銷燬之。
    事  實
一、甲○○於民國八十二年間因違反麻醉藥品管理條例案件，經判處有期徒刑三月確
    定，於八十三年一月十三日執行完畢（不構成累犯），仍不知悔改，於八十八年
    間因施用毒品案件，經臺灣高雄地方法院檢察署檢察官（下稱檢察官）聲請本院
    以八十八年度毒聲字第九二一二號裁定送勒戒處所觀察、勒戒後，認無繼續施用
    毒品之傾向，業經檢察官於八十八年十二月二十一日以八十八年度毒偵字第三一
    八０號不起訴處分確定在案。其明知海洛因業經公告列為毒品危害防制條例第二
    條第二項第一款第一級毒品，不得非法持有、施用，竟猶不知戒絕悔改，竟基於
    施用第一級毒品海洛因之概括犯意，自九十年八月中旬起至同年九月十一日下午
    四時許止，連續在高雄縣岡山鎮路旁及高雄市○○區○○路巷道內等處，在車內
    將第一級毒品海洛因粉末攙入香菸內燃燒吸食方式，施用第一級毒品海洛因多次
    。嗣於九十年九月十一日下午五時十分許，在高雄市○○區○○路與青年路口為
    警執行巡邏勤務時實施攔檢，在甲○○自行出示之香菸盒內查獲海洛因一包（驗
    後淨重０．九三公克、包裝重０．二四公克）。經檢察官聲請本院以九十年度毒
    聲字第五六四一號裁定送勒戒處所觀察、勒戒後，認有繼續施用毒品傾向，再經
    本院以九十年度毒聲字第六０六五號裁定強制戒治。
二、案經高雄市政府警察局苓雅分局移送臺灣高雄地方法院檢察署檢察官偵查起訴。
    理  由
一、右揭事實，業據被告甲○○於警、偵訊及本院審理中坦承不諱，並有第一級毒品
    海洛因一包扣案足資佐證，而被告於九十年九月十一日下午五時十分許為警查獲
    後，於同日下午七時許在警訊時採取之尿液，經送請檢驗結果，呈嗎啡陽性反應
    ，此有高雄市政府衛生局煙毒尿檢驗成績書及採集尿液姓名對照表各一份附卷可
    參；扣案之粉末一包經送請法務部調查局鑑定結果，含有第一級毒品海洛因成份
    ，淨重０．九三公克、包裝重０．二四公克，有法務部調查局鑑定通知書一紙在
    卷足憑。又按海洛因經注入人體後，百分之九十以上於二十四小時內，自尿中排
    出，平均可檢出時限，約為四十五小時，亦據行政院衛生署藥物食品檢驗局以八
    十一年九月八日（八十一）藥檢壹字第八一一四四八八五號函，敘述明白，另海
    洛因注射入人體後，水解還原成嗎啡，再循嗎啡之代謝方式排出體外，已據行政
    院衛生署藥物食品檢驗局以（七三）藥檢壹字第○三○二二一號函說明綦詳，被
    告自白顯與事實相符，堪以採信。
二、被告於八十八年間因施用毒品案件，經檢察官聲請本院以八十八年度毒聲字第九
    二一二號裁定送勒戒處所觀察、勒戒後，認無繼續施用毒品之傾向，業經檢察官
    於八十八年十二月二十一日以八十八年度毒偵字第三一八０號不起訴處分確定在
    案等事實，有台灣高等法院被告全國前案記錄表、臺灣高雄地方法院檢察署刑案
    資料查註記錄表各一份在卷可稽。被告於前開不起訴處分後五年內再犯本件毒品
    危害防制條例第十條第一項之罪，經本院以九十年度毒聲字第五六四一號裁定送
    勒戒處所觀察、勒戒後，認有繼續施用毒品傾向，再經本院以九十年度毒聲字第
    六０六五號裁定強制戒治等情，亦有台灣高等法院被告全國前案記錄表、高雄看
    守所附設勒戒處所九十年九月二十一日高所坤戒勒字第二五四一號函附有無繼續
    施用毒品傾向證明書各一份在卷可憑，被告於上開不起訴處分後五年內再犯施用
    第一級毒品犯行，事證明確，應依法予以論罪科刑。
三、按海洛因業經公告列為毒品防害防制條例第二條第二項第一款第一級毒品，不得
    非法持有、施用。次按犯毒品危害防制條例第十條施用第一級毒品之罪者，檢察
    官應先將被告送勒戒處所觀察、勒戒，經觀察、勒戒後，認無繼續施用毒品傾向
    者，應由檢察官為不起訴處分之裁定。依此為不起訴處分後，五年內再犯第十條
    施用第一級、第二級毒品之罪，經觀察、勒戒後，認有繼續施用毒品之傾向，則
    不適用前開規定，而應依通常訴訟程序予以起訴論罪科刑，此觀諸毒品危害防制
    條例第二十條第一項、第二項前段、第三項前段規定自明。被告前既已因施用毒
    品案件，經送勒戒處所觀察、勒戒後，認無繼續施用毒品傾向，而經檢察官不起
    訴處分在案，其於五年內再度施用第一級毒品，再經觀察、勒戒後，認有繼續施
    用毒品之傾向，依法即應予以論科。核被告所為，係犯毒品危害防制條例第十條
    第一項施用第一級毒品罪。至被告持有第一級毒品海洛因犯行，因其持有後進而
    施用，持有之低度行為應分別為施用第一級之高度行為所吸收，均不另論持有毒
    品罪。又被告先後多次施用第一級毒品海洛因之行為，時間緊接，且反覆為之，
    所犯又各係同一罪名之罪，顯均係基於概括犯意為之，應依連續犯規定論以一罪
    ，並加重其刑。爰審酌被告於毒品危害條例施行後施用毒品，經檢察官依初次勒
    戒、觀察結果，以無繼續施用傾向為不起訴處分確定後，仍未戒絕毒品，再犯施
    用毒品之罪，顯見其戒毒悔改意志不堅，本不宜寬貸，惟念其施用毒品乃自戕一
    己之身體健康，尚未害及他人，且其犯後坦承犯行，態度良好等一切情狀，量處
    如主文所示之刑。扣案第一級毒品海洛因一包（驗後淨重０‧九三公克、包裝重
    ０．二四公克），依毒品危害防制條例第十八條第一項前段規定宣告沒收並銷燬
    之，至鑑驗耗損之毒品，既已滅失，即無庸再諭知沒收銷燬。
四、據上論斷，應依刑事訴訟法第二百九十九條第一項前段，毒品危害防制條例第十
    條第一項、第二十條第三項、第十八條第一項前段，刑法第十一條、第五十六條
    ，判決如主文。
本案經檢察官陳登燦到庭執行職務
中        華        民        國      九十    年    十一    月  二十    日
                                台灣高雄地方法院刑事第四庭
                                      法  官  張  桂  美
右正本證明與原本無異。
如不服本判決，應於判決送達後十日內，向本院提出上訴狀。
                                      書記官  吳  金  霞
中        華        民        國      九十    年    十一    月  二十    日
附錄本案論罪科刑法條：
毒品危害防制條例第十條第一項：
施用第一級毒品者，處六月以上五年以下有期徒刑。


司法院資訊處製作；財團法人民間司法改革基金會備份。
